# 紧急求助合并报表问题

提问人：liuhuiletter 时间：2010-12-17 19:41:17
本期有家子公司进入清算程序,已经成立了清算组.按照新准则已不具有控制,不纳入合并范围.请问那编制合并报表时,1)是不是最后合并报表的长期股权投资就是母公司按照成本法进行核算的数? 2)另外如果不调整合并报表的期初数,那么本期合并的资表和利表的钩稽关系正好差子公司的未分配利润数,如何进行权益调整?

回答人：chenyiwei
这个问题在本版面上已经讨论过很多次。 1 、正常清算（非破产清算）的子公司，在清算期内仍应纳入母公司的合并范围。 2 、本期处置（或视同处置）子公司导致合并范围变动时合并报表如何衔接的帖子很多，你可以在本版面上先搜索一下。